臺灣雲林地方法院民事判決
110年度六簡字第297號
原      告  劉祖凡  
被      告  林松興  

上列當事人間損害賠償事件，經本院於中華民國110年12月28日
言詞辯論終結，判決如下：
    主  文
被告應給付原告新台幣70,520元，及自民國110年11月6日起至清
償日止，按年息5%計算之利息。
原告其餘之訴駁回。
訴訟費用新台幣1,770元由被告負擔44%（即新台幣779元），其
餘由原告負擔。
本判決得假執行。
    事  實  及  理  由
壹、程序方面：
    被告經合法通知，未於言詞辯論期日到場，核無民事訴訟法
    第386條各款所列情，爰依原告聲請，由其一造辯論而為判
    決。
貳、實體方面：
一、原告起訴主張：
  ㈠按「因故意或過失，不法侵害他人之權利者，負損害賠償責
    任。故意以背於善良風俗之方法，加損害於他人者亦同。」
    、「不法侵害他人之身體、健康、名譽、自由、信用、隱私
    、貞操，或不法侵害其他人格法益而情節重大者，被害人雖
    非財產上之損害，亦得請求賠償相當之金額。」民法第184
    條第1項、第195條第1項前段分別定有明文。又「慰
　　撫金之賠償須以人格權遭受侵害，使精神上受有痛苦為必要
    ，其核給之標準固與財產上損害之計算不同，然非不斟酌雙
    方口身份資力與加害程度，及其他各種情形核定相當之數額
    （最高法院51年上字第223號判例參照）。
  ㈡原告於民國109年間租屋居住於雲林縣○○市○○街00號房屋，與
    居住於大智街79號之被告甲○○為居關係。茲被告因細故對原
    告心生不滿，竟基於傷害之意，於同年7月5日上午10時11分
    許，在大智街81號前，手持棍棒毆打原告，造成原告受有雙
    上肢鈍傷併瘀青、頭部鈍傷及背部鈍傷併瘀青等傷害，案經
    雲林地方檢察署檢察官以109年度偵字第5755號、110年度偵
    字第1591號聲請簡易判決處刑，並經鈞院以110年度六簡字
    第118號判處被告有期徒刑2月在案。是被告就其故意傷害原
    告不法侵害行為，既與原告身體受有前揭傷害之結果具有相
    當因果關係，自應依民法第184條第1項前段負損害賠償責任
    。
  ㈢又被告除前述傷害行為外，另曾於109年6月15日13時33分許
　　，手持棍棒至原告住處外，公然對在屋內之原告大聲叫囂辱
    罵、恐嚇如附表一、㈠㈡㈢之話語，導致原告心生恐慌畏懼、
    人身安全飽受威脅，精神痛苦不堪。
　㈣被告復於同年6月26日20時28分許、6月27日11時10分許、6月
    27日11 時18分許、6月2720時10分許，4度手持棍棒至原告
    住處大門外徘徊、作勢持棍棒毆打，且用力以腳踹門，如附
    表公然對在屋內之原告大聲叫囂辱罵、恐嚇如附表二、三、
    四、五之行為。此種頻繁之騷擾、暴力破壞行徑，亦導致原
    告心生恐懼不安、生活大受影響，精神痛苦不已。
　㈤爰就被告上開侵權行為，依民法侵權行為相關規定，請求被
    告賠償原告如下損害：
　⒈醫藥費：520元。
　　原告就前述被告7月5日傷害原告身體之侵權行為支出醫藥費
    520元，有成大醫院斗六分院診斷證明書及急診收據可佐，
    原告自得依民法第193條第1項規定，請求被告賠償此部分費
    用。
  ⒉非財產損害即精神慰撫金16萬元：
　①查原告因被告前述多次騒擾、辱罵、恐嚇及暴力傷害之侵權
    行為，受有上述之傷害外，精神亦遭受重大刺激而驚嚇恐懼
    不已，事發後多日難以入眠、夜間數度惡夢驚醒，導致終日
    惶惶不安，身心受創長久法法平復，精神壓力難以言諭；且
    因兩造住處相鄰，平日難以避免碰面，故原告於前述力事件
    發生後再也無忍受此種宛如不定時炸彈般之恐佈惡鄰，只能
    搬離該址，另尋租屋處，則衡諸社會一般觀念，精神上自受
    有相當之痛苦，足認被告侵害原告之身體、健康、自由及其
    他人格法益情節重大。
　②並審酌被告身為長者，不思以身作則，以和平手段排解紛爭
    ，避免衝突，竟僅因細故，一言不合即訴諸暴力手段攻擊原
    告，行徑實屬囂張可惡，且後毫無悔意，則以前述原告所受
    身心傷害之嚴重程度、被告惡劣行徑等情節，爰 依民法第1
    95條第1項規定，請求被告應就前述侵權行為原因事實㈡、㈢
    、㈣，依序賠償原告非財產上之損害即精神慰無金10萬元、3
    萬元、3萬元，合計16萬元，核屬正當。
　㈥聲明：⑴被告應給付原告新台幣160,520元，及自起訴狀繕本
    送達翌日起至清償日止，按年息5%計算之利息。⑵訴訟費用
    由被告負擔。
二、被告抗辯意旨：
    被告經合法通知，未到庭應訊，復未提出任何書狀，為任  
    何之答辯。 
三、得心證之理由：
　㈠按「因故意或過失，不法侵害他人之權利者，負損害賠償責
    任。」、「不法侵害他人之身體或健康者，對於被害人因此
    喪失或減少勞動能力或增加生活上之需要時，應負損害賠償
    責任。」、「不法侵害他人之身體、健康、名譽、自由、信
    用、隱私、貞操，或不法侵害其他人格法益而情節重大者，
    被害人雖非財產上之損害，亦得請求賠償相當之金額。」民
    法第184條第1項前段、第193條第1項、第195第1項前段，依
    序定有明文。
　㈡就原告主張㈡之傷害事實，有原告提出之診斷證明書、照片可
    稽，而被告之前揭傷害行為，業經本院斗六簡易庭以110年
    度六簡字第118號刑事簡易判決書，判處被告傷害罪，處有
    期徒刑2月得易科罰金等節，亦有刑事簡易判決書可參，是
    被告傷害原告身體之行為可以認定；另外原告主張被告所為
    ㈢、㈣之行為，亦有附表所示之勘驗光碟筆錄在卷可查，而被
    告之上開行為，足以使原告心生恐懼，而被告恐嚇之行為相
    當密集，行為粗暴，不法侵害原告人格法益而情節重大，亦
    可認定。茲就原告請求之醫藥費用及精神損害之賠償是否有
    理由，分述如下：
　①醫藥費用部分，原告因被告傷害之行為，前往成大醫院斗六
    醫院就醫支付醫藥費用520元，此有收據在卷可查，故此部
    分之請求為有理由，應予准許。　
  ②精神慰撫金部分：原告因被告本次傷害行為，受有雙上肢鈍
    傷併瘀青、頭部鈍傷及背部鈍傷併瘀青等傷害，其身體上及
    精神上所受痛苦折磨自不待言。另被告所為恐嚇之行為密集
    ，行為粗暴，被告甫受刑事判決之處罰，不知收斂行為，猶
    為多次恐嚇行為，致原告不得不搬家，以免持續受害，被告
    之行為實屬惡劣。又原告國中肄業、從事美容業、月收入4-
    5萬元，名下無不動產、存款約30-40萬元，有原告之陳報狀
    、勞工保險被險人投保資料表、法國芳春療法師專業認證證
    書等在卷可查；而被告為國中畢業、職業為農，家庭經濟小
    康等情，亦有上開刑事判決書可按，是本院審酌原告所受之
    痛苦程度、被告之加害程度及兩造之身分、地位、經濟能力
    等，認原告請求㈡、㈡、㈣之精神慰撫金，依次為5萬元、1萬
    元、1萬元為適當，應予准許，逾此部分之請求，為無理由
    。
  ㈢綜上所述，原告依侵權行為之法律關係，請求被告給付70,52
    0元及自起訴狀繕本送達被告之翌日即110年11月6日起至清
    償日止，依年息5%計算之利息，為有理由，應予准許，逾此
    範圍之請求，為無理由，應予駁回。
五、本件係民事訴訟法第427條第1項訴訟適用簡易程序所為被告
    敗訴之判決，爰依職權宣告假執行。
六、訴訟費用負擔之依據：民事訴訟法第79條。　　
中　　華　　民　　國　　111 　年　　1 　　月　　13　　日
                       斗六簡易庭
                                  法  官　陳定國
以上正本證明與原本無異。
如不服本判決，應於送達後20日內，向本院斗六簡易庭提出上訴
狀並表明上訴理由，如於本判決宣示後送達前提起上訴者，應於
判決送達後20日內補提上訴理由書（須按他造人數附繕本）。
中　　華　　民　　國　　111 　年　　1 　　月　　13　　日
                                 書記官  黃鷹平　　　　　　　　　　　　　　　　　
一、本院勘驗原告提供錄音之光碟（檔案：00000000_133354 林
    松興 ），勘驗結果為：
㈠、光碟播放時間02：36-04：03
    可聽見棍棒敲打聲及拍門聲，並聽聞一名男子說：乙○○趕
    快出來啦，妳現在都不要被我撞見，妳早晚出門都不要被我
    撞見，我撞見妳下次就躺在地上，叫妳爹叫妳娘，妳砍我3
    刀，我還妳3 下就好，不相信妳試試看，看看是不是真的假
    的…，妳去死吧，滾回來死，滾回來死，滾回來死，拿了我
    這麼多東西說要還給我，跟我做朋友，要跟我結婚，要抱抱
    都沒有，要親親都沒有，都說可以親，妳試試看，我會幫妳
    養3 個孩子，妳試試看，我會幫妳養3 個孩子，妳死了我會
    照顧妳3 個孩子，妳去死吧，妳去死吧，妳趕快去死，滾回
    來去死，滾回來去死，我到鬧到妳一點生意都沒有，不相信
    妳試試看，還有人要不要給妳按摩，按摩個屁啦按摩，按摩
    按到床上去，妳給我小心一點，妳不要給我撞見，早晚妳一
    定要出門的，不要讓我撞見，撞見妳試試看，看我會不會饒
    妳，一下就把妳躺在地上，讓妳死，不相信妳試試看，妳趕
    快去死。
㈡、光碟播放時間04：16-04：26
    同起訴狀第1頁反面㈡⒋之內容。
㈢、光碟播放時間04：46-05：14　　
    同起訴狀第2頁⒌之內容。
二、本院勘驗原告提供監視器之光碟（檔案：1_01_R_000000000
    02700），勘驗結果為：    
㈠、光碟錄影時間2020年6月26日 20：27：56-20：28：18
    畫面顯示一名男子從馬路走進騎樓，穿越機車後，隨即轉身
    ，先用手扶前方機車，再用右腳連續踹後方鐵門，踹畢後，
    便離開該處。
三、本院勘驗原告提供監視器之光碟（檔案：1_01_R_000000000
    11000），勘驗結果為：   
㈠、光碟錄影時間2020年6月26日 11：10：42-11：11：26
    畫面顯示一名男子手持棍棒，從馬路走進騎樓，穿越機車後
    ，隨後即可聽見敲打鐵門的聲音，嗣聲音停止後，即見該名
    男子離開現場。
四、本院勘驗原告提供監視器之光碟（檔案：1_01_R_000000000
    11800），勘驗結果為：   
㈠、光碟錄影時間2020年6月27日 11：18：19-11：18：56
    畫面顯示一名男子手持棍棒，從馬路走進騎樓，穿越機車後
    ，隨後即可聽見敲打鐵門的聲音，嗣聲音停止後，即見該名
    男子走到騎樓中央，對著空氣做揮打的動作  揮打數次後始
    離開現場。
五、本院勘驗原告提供監視器之光碟（檔案：1_01_R_000000000
    01000），勘驗結果為：   
㈠、光碟錄影時間2020年6月27日 20：10：01-20：10：55
    畫面顯示一名男子手持棍棒，從馬路走進騎樓，穿越機車後
    ，隨即轉身，用手扶前方機車，再用右腳連續踹後方鐵門，
    踹畢後，即見該名男子走到騎樓中央，對著空氣做揮打的動
    作，揮打數次後始便離開該處。